Nicola Malatto



Dati personali



Nicola Malatto



Via Scorza 1 – 16136 Genova



nicola.malatto@gmail.com



+393398241902



Data di nascita: 26/02/1989

Lingue

Italiano Inglese ••••

Soft skills

Curiosità

Duttilità

Capacità di adattamento

Tenacia

Organizzazione

Propositività

Lavoro in team

Problem solving

Customer focusing

Comunicazione

Raggiungimento obbiettivi

Hobby

Tecnologia: Ultime novità, tendenze e topic principali

Sport: Tennis, Calcio, Basket e Sci

Musica: Suonare e ascoltare svariati generi

Enogastronomia: Particolare interesse nel vino

Attività benefiche: Socio fondatore Associazione Pietro Santini

Profilo

Sono una persona molto curiosa e propositiva, con grande voglia di mettersi in gioco, anche in contesti non appartenenti alla mia comfort zone. Cerco un ambiente dinamico in cui sia possibile crescere, migliorarsi e fare esperienza.

Esperienze lavorative

IT Analyst area AFC

Maggio 2018 - presente

Duferco Energia S.p.a, Genova

Gestione completa del ciclo di vita degli applicativi ERP e tesoreria (sviluppo completo di nuovi progetti e operation giornaliera) per 30 società del gruppo, sia italiane, sia estere.

Interazione giornaliera con gli utenti di business.

Avviamento applicativo ERP su una società con lavoro a fianco al partner italiano di riferimento. Gestione e formazione di una risorsa interna.

Business Analyst

Ottobre 2017 – Maggio 2018

Everis Italia S.p.a, Milano - Modena

Progetto: BPER Banca

Sviluppo di nuovi progetti con analisi business (raccolta requisiti, analisi funzionale, analisi tecnica) , sviluppo e successivo testing (SIT, UAT) in ambito Datawarehouse.

Trasferta presso la sede del cliente settimanale.

Solution Analyst

Febbraio 2016 - Ottobre 2017

Everis Italia S.p.a, Milano

Progetto: Mediaset Premium

Business Operations in ambito Credito, Collection e Fatturazione.

Supporto al service manager interno e supporto al business.

Gestione Incident, Problem e Defect.

Solution Assistant

Giugno 2014 – Febbraio 2016

Everis Italia S.p.a, Milano

Progetto: Mediaset Premium

Application operation per gli applicativi CRM e SOA.

Supporto applicativo di II livello.

Event management in reperibilità.

Imprenditore agricolo

Settembre 2012 - Giugno 2014

Azienda agricola i 4 Soli, Genova

Creazione azienda agricola con 3 amici come esperienza di vita post universitaria. Coltivazione orticola e olivicola.

Formazione

Laurea Triennale Ingegneria Biomedica

Settembre 2008 – Settembre 2012

Università degli Studi di Genova

Diploma di Maturità Classica

Settembre 2003 - Settembre 2008

Liceo Classico Andrea D'Oria, Genova

Programming Mobile Application for Android Handheld Systems

Certification with Distinction

Università del Maryland attraverso www.coursera.org

ITIL v3 Foundation

APMG-International licenza 03941384-01-74XU

Start2Impact

Studente percorso Web Development

Cambridge English Qualifications

B2 First

B1 Preliminary (PET)

A2 Key (KET)